臺灣高等法院刑事判決　　　　　　　 100年度上訴字第2513號
上　訴　人
即　被　告　趙健揮
選任辯護人　曾昭牟律師
上列上訴人因違反毒品危害防制條例案件，不服臺灣宜蘭地方法
院100年度訴字第42號，中華民國100年7 月20日第一審判決（起
訴案號：臺灣宜蘭地方法院檢察署99年度偵字第2981號），提起
上訴，本院判決如下：
    主  文
原判決關於趙健揮被訴如附表一編號1 所示販賣第二級毒品罪、
如附表二編號4 所示販賣第二級毒品罪、如附表三所示販賣第二
級毒品罪、如附表四所示販賣第一級毒品罪暨其定執行刑部分均
撤銷。
趙健揮犯如附表一編號1、附表二編號4、附表三所示販賣第二級
毒品罪，各處如附表一編號1、附表二編號4、附表三「刑度」欄
所示之刑。如附表一編號1、附表二編號4、附表三「應沒收物」
欄所示之物應分別沒收銷燬之或沒收之，如全部或一部不能沒收
時，追徵其價額或以其財產抵償之；販賣第二級毒品所得部分如
全部或一部不能沒收時，以其財產抵償之。又犯如附表四所示之
販賣第一級毒品罪，各處如附表四「刑度」欄所示之刑。如附表
四「應沒收物」欄所示之物應分別沒收銷燬之，如全部或一部不
能沒收時，追徵其價額或以其財產抵償之；販賣第一級毒品所得
部分如全部或一部不能沒收時，以其財產抵償之。
其他上訴駁回。
上開撤銷改判部分所處之刑與上訴駁回所處之刑，應執行有期徒
刑貳拾年，如附表一、二、三、四「應沒收物」欄所示之物應分
別沒收銷燬之，如全部或一部不能沒收時，追徵其價額或以其財
產抵償之；販賣第一、二級毒品所得部分如全部或一部不能沒收
時，以其財產抵償之。
    事  實
一、趙健揮明知海洛因及甲基安非他命分別係毒品危害防制條例
    所定之第一級、第二級毒品，不得販賣，趙健揮竟分別基於
    販賣第一級毒品海洛因、第二級毒品甲基安非他命以牟利之
    犯意，於附表一、二、三所示之時間、地點，以附表一、二
    、三所示之方式，販賣第二級毒品甲基安非他命予如附表一
    、二、三所示之人；於附表四所示之時間、地點，以附表四
    所示之方式，販賣第一級毒品海洛因予如附表四所示之人。
    嗣於99年4月28日晚間9時30分許，在桃園縣龜山鄉○○街24
    巷口為警查獲，並扣得海洛因4 小包（毛重7.79公克，驗後
    餘重6.10公克）、甲基安非他命1小包（毛重1.8公克、驗後
    餘重1.59公克）、海洛因殘渣袋1個、電子磅秤1台、現金新
    臺幣（下同）47,100元、行動電話2 支（含門號0000000000
    、0000000000號SIM卡各1張）、電話簿1本、玻璃吸食器1個
    、分裝袋4個。
二、案經臺北市政府警察局內湖分局移送臺灣士林地方法院檢察
    署檢察官、臺灣桃園地方法院檢察署檢察官呈請臺灣高等法
    院檢察署令轉臺灣宜蘭地方法院檢察署檢察官偵查起訴。
    理  由
壹、程序方面
    按被告以外之人於審判外之陳述，雖不符刑事訴訟法第159
    條之1至第159條之4 之規定，而經當事人於審判程序同意作
    為證據，法院審酌該言詞陳述或書面陳述作成時之情況，認
    為適當者，亦得為證據；當事人、代理人或辯護人於法院調
    查證據時，知有刑事訴訟法第159條第1項不得為證據之情形
    ，而未於言詞辯論終結前聲明異議者，視為有前項之同意，
    刑事訴訟法第159條之1、第159條之5第1項、第2項分別定有
    明文。經查，本判決下列所引用之被告以外之人於審判外之
    陳述或非供述證據，檢察官、被告於本院言詞辯論終結前均
    未聲明異議（詳本院卷第150 頁正、背面審判筆錄），本院
    審酌上開證據資料或因製作時較無人情施壓或干擾，亦或無
    不當取供，及證明力明顯過低之瑕疵，認以之作為證據應屬
    適當，故揆諸前開規定，認前揭證據資料有證據能力，合先
    敘明。
貳、實體方面
（一）上開犯罪事實，迭據被告於偵查（臺灣士林地方法院檢察
      署99年度偵字第6803號偵查卷第143 頁至第147 頁）及本
      院審理中（本院卷第159頁背面、第161頁）坦承不諱，復
      經證人林佑錡、林鳳鈺、呂芳錡、李宗榮於偵查中，分別
      就於如附表一、二、三、四所示之時間、地點，向被告購
      買第二級毒品甲基安非他命及第一級毒品海洛因等情均證
      述明確，並有通訊監察譯文、照片在卷（前揭6803號偵查
      卷第102頁至第106頁、第122頁至第129頁、第76頁至第76
      頁、第17頁至第21頁、第31頁、第177 頁）可稽，復有海
      洛因4 小包（毛重7.79公克，驗後餘重6.10公克）、甲基
      安非他命1小包（毛重1.8公克、驗後餘重1.59公克）、行
      動電話1支、電子磅秤1台、海洛因殘渣袋1 個扣案可資參
      佐。而扣案之海洛因4包、甲基安非他命1包經送鑑定之結
      果，分別係含第一級毒品海洛因（合計淨重6.25公克，驗
      餘淨重6.10公克）及第二級毒品甲基安非他命成分（毛重
      1.60公克，驗餘1.59公克），此有法務部調查局濫用藥物
      實驗室鑑定書、臺北市政府警察局鑑驗通知書在卷（臺灣
      桃園地方法院99年度偵字第14883 號偵查卷第20頁、第12
      頁）可稽，被告自白核與事實相符，自堪信為真實。
（二）證人林佑錡於偵查中證述：「98年9月29日以2,500元向被
      告購買1包1公克的安非他命，98年10月3日有以2,500元向
      被告購買1包1公克的安非他命，地點在桃園龜山住處附近
      的明興街巷口，98年10月10日有以2,500元向被告購買1包
      1 公克的安非他命，地點在國際新城旁的OK便利商店，98
      年10月23日有以2千元的價格向被告購買1包1 公克的安非
      他命，地點在國際新城旁的OK便利商店，99年1 月29日有
      以2,500元向被告購買1包1 公克的安非他命，地點在桃園
      縣南崁長興路的7-11 便利商店，99年2 月24日以2,500元
      價格向被告購買1包1公克的安非他命，99年2 月16日有以
      2,500元向被告購買1包1 公克的安非他命，地點在國際新
      城旁的OK便利商店，99年3月10日有以2,500元向被告購買
      1包1公克的安非他命，地點在國際新城旁的OK便利商店，
      99年3月16日有以3,000元向被告購買1包1公克的安非他命
      ，地點在國際新城旁的OK便利商店」等語明確（臺灣士林
      地方法院檢察署99年度偵字第6803號卷第154頁至第158頁
      ），核與證人林佑錡於原審審理時證稱與被告交易毒品等
      情均相符合，並有通訊監察譯文在卷（同上卷第102 頁至
      第106 頁）可稽，且依通訊監察譯文之內容觀之，均係被
      告與證人林佑錡談論金額、重量或約妥見面地點等情，核
      亦均與證人林佑錡上開證述之情節相符，自堪信證人林佑
      錡上開於偵查中之證述為真實。至證人林佑錡於原審審理
      時雖改稱除了前2次是買的，後面8次是請被告調貨的云云
      （原審卷第115 頁），惟依證人林佑錡所證述「被告說他
      去拿的價錢是多少，直接報我要的數量，約見面交易」（
      同上卷第114 頁）等情節觀之，如非被告直接販賣予證人
      林佑錡，而係向他人調貨，何以被告無須向他人詢問而得
      於電話中直接向證人林佑錡報價？且依被告與證人林佑錡
      之通訊監察譯文所示，均未有何被告向他人調貨之內容，
      而均係被告直接與證人林佑錡約定數量、金額或地點之內
      容，且被告販賣甲基安非他命予證人林佑錡共9 次，證人
      林佑錡於原審審理中改稱買入2次，調貨8次，核與被告自
      白次數不符，亦難置信。故證人林佑錡於原審審理時改稱
      係要被告調貨云云，尚難採信，則被告確有於附表一所示
      之時間、地點，販賣第二級毒品甲基安非他命予證人林佑
      錡之犯行無誤。
（三）依證人林鳳鈺於偵查中證稱：「98年10月17日有以3 千元
      向被告購買1包1公克之安非他命，地點在國際新城旁的OK
      便利商店，98年11月11日有以3 千元向被告購買1包1公克
      之安非他命，地點在我家外面的7-11便利商店，98年12月
      21日有以3 千元向被告購買1包1公克之安非他命，地點在
      國際新城旁的OK便利商店，99年1月26日有跟被告以3千元
      向被告購買1包1公克之安非他命，地點在桃園縣南崁長興
      路7-11便利商店，這次我出1千元，其餘2千元由呂芳錡交
      給趙健揮當作還債」等語明確（臺灣士林地方法院檢察署
      99年度偵字第6803號卷第159頁至第163頁），核與證人林
      鳳鈺於原審審理中所為證述之情節，除就附表二編號4 所
      示之交易地點，經證人林鳳鈺確認為伊上班地點舞茶道之
      對面及呂芳錡有無交付2千元給被告，伊不知情外，其餘
      就向被告購買第二級毒品甲基安非他命之時間、地點、數
      量、金額等情節均與偵查中證述相符，並有通訊監察譯文
      在卷（原審卷第119頁及前揭6803號偵查卷第122頁至第
      129 頁）可按，況依通訊監察譯文之內容所示，實與證人
      林鳳鈺前開證述之情節相一致，顯見證人林鳳鈺前於偵查
      中所為證述之情節為真實，則被告確有於附表二所示之時
      間、地點，販賣第二級毒品甲基安非他命予證人之林鳳鈺
      之犯行無誤。且99年1月26日被告販賣第二級毒品甲基安
      非他命所得3千元，亦堪認定。
（四）證人呂芳錡於偵查中證稱：「98年10月4日有以1千元向被
      告買1 包重量不詳的安非他命，地點在我龜山現居處，98
      年11月15日，情形同上，99年1月24日這此買500元安非他
      命，地點一樣在我桃園龜山家，99年2月1日以1 千元向被
      告購買1 包重量不詳的安非他命，地點在我桃園龜山家中
      ，99年2月21日有以1 千元向被告購買1包重量不詳的安非
      他命，地點在桃園龜山……我應該沒有幫林鳳鈺付過24元
      的安非他命錢給被告」等語明確（前揭6803號偵查卷第16
      4頁至第169頁、原審卷第133 頁），並有通訊監察譯文在
      卷（前揭6803號偵查卷第76頁至第86頁）可稽，核均與證
      人呂芳錡之前開證述相符，至證人呂芳錡雖於原審審理時
      改證稱伊沒有向被告買，是因為被告住伊家，被告會給伊
      毒品，伊與被告沒有毒品交易云云（詳原審卷第126 頁至
      第127 頁），然依被告與證人呂芳錡之通訊監察譯文內容
      觀之「（A指被告B指證人呂芳錡）（一）0000000000 ：B
      你要回來龜山嗎A要啊B我要1千A好。（二）0000000000：
      B你幫我拿1千塊出來，我等一下拿錢給你，小君要的，我
      賣給他A你都不用打電話跟我說喔..A 錢我先跟他收啦。
      （三）0000000000：B你要回來了嗎A還沒，等一下B 我要
      處理5百A好。（四）0000 000000：B你在哪裡A 南崁，怎
      樣B拿1千A來阿B喔A現金喔B對A減幾百B 1千剛好。（五）
      0000000000：B還有嗎A有啊B我要1個A誰要B我跟阿宋要的
      A要幫你分好嗎B不用，我先給你2千元A好。」均係被告與
      證人呂芳錡談論金額、重量或約妥見面地點等情，核均與
      證人呂芳錡於偵查中所為證述之情節相符，並未有證人呂
      芳錡於原審審理時所證稱之不收錢之情形，自堪信證人呂
      芳錡於偵查中之證述為真實，證人呂芳錡於審理時改稱其
      沒有毒品交易云云，自屬事後迴護被告之詞，不足採信。
      故被告確有於附表三所示之時間、地點，販賣第二級毒品
      甲基安非他命予證人呂芳錡之犯行無誤。
（五）證人李宗榮於偵查中證述：「99年1 月15日以1000元向被
      告買1 包0.12公克海洛因，地點在長興路居所我經營麵攤
      的6樓頂樓，99年1月26日有以1千元向被告買1包0.12公克
      海洛因，地點在長興路麵攤頂樓，99年1月29日以2千元買
      1包0.2公克海洛因，地點在長興路麵攤，99年3月4日有以
      1500元向被告買重量不詳海洛因，地點在桃園市○○路家
      樂福賣場地下1樓，99年3 月8 日有以1千元向被告買1 包
      0.12公克海洛因，地點在桃園龜山鄉○○路臺北監獄附近
      ，99年3月11日，有以1千元向被告買1 包0.12公克海洛因
      ，地點一樣在臺北監獄附近，99年3月13日、99年3月14日
      交易情形都一樣。」等語明確（前揭6803號偵查卷第 170
      頁至第174頁），核與其於原審審理時證述之情節相符（
      詳原審卷第158、159頁），並有通訊監察譯文存卷（前揭
      6803號偵查卷第17之16頁至第17之21頁）可考，可徵證人
      李宗榮前開證述為實，故被告確有於附表四所示之時間、
      地點，販賣第一級毒品海洛因予證人李宗榮無誤。
（六）查販賣毒品係政府嚴予查緝之違法行為，並無公定價格，
      且出售份量可任意分裝增減，價格亦因毒品純度、買賣數
      量、買賣雙方關係資力、毒品來源是否充裕、檢警查緝等
      因素而有不同，難有客觀之標準，是販賣利得除經行為人
      坦承或價量明確外，實難加以認定，然不論是瓶裝或紙包
      之毒品，均可任意分裝或增減其分量，復可依買受人之需
      求按原包裝賣出或再分裝為小包出售，則無論以原包裝賣
      出或分裝後再行出賣之每包售價，均可因賺取價差而牟得
      利益，至為昭然；況海洛因及甲基安非他命之毒品均屬價
      格昂貴，取得不易，且為政府嚴予查緝之犯罪，凡為販賣
      之不法勾當者，苟無利可圖，應無甘冒被查緝法辦重刑之
      危險，平白無端義務為該買賣之工作，故堪認被告販入海
      洛因及甲基安非他命之價格必較販出之價格低廉，或以同
      一價格而減少海洛因、甲基安非他命之份量，而有從中賺
      取差額利潤圖利之意圖及事實，此應屬合於論理法則，且
      不違背社會通常經驗之理性判斷。
      綜上所述，本件事證明確，被告確有於附表一、二、三、
      四所示之時間、地點，分別販賣第二級毒品甲基安非他命
      及第一級毒品海洛因予附表一、二、三、四所示之人以牟
      利之犯行，均堪以認定，均應依法論科。
二、查被告為附表一編號1至4 、附表二編號1、2、附表三編號1
    、2之行為後，毒品危害防制條例第4條，於98年5 月20日修
    正公布，並自公布後6 個月施行，而被告行為時之毒品危害
    防制條例第4條第1項規定：「製造、運輸、販賣第一級毒品
    者，處死刑或無期徒刑；處無期徒刑者，得併科新臺幣一千
    萬元以下罰金。」修正後則規定：「製造、運輸、販賣第一
    級毒品者，處死刑或無期徒刑；處無期徒刑者，得併科新臺
    幣二千萬元以下罰金」；又行為時同條例第17條規定：「犯
    第4條第1項至第4項、第5條第1項至第4項前段、第6條第1項
    至第4項、第7條第1項至第4項、第8條第1項至第4 項、第10
    條或第11條第1項、第2項之罪，供出毒品來源，因而破獲者
    ，得減輕其刑。」修正後則規定：「犯第4條至第8條、第10
    條或第11條之罪，供出毒品來源，因而查獲其他正犯或共犯
    者，減輕或免除其刑。犯第4條至第8條之罪於偵查及審判中
    均自白者，減輕其刑。」是修正後之規定，得併科之罰金刑
    雖有提高，惟最高本刑部分則因「必減」而低於有期徒刑15
    年，經綜其全部罪刑而為比較之結果，應以修正後即現行之
    規定對被告較為有利，故本件被告就附表附表一編號1至4、
    附表二編號1、2、附表三編號1、2之之犯行，自應適用修正
    後即現行之毒品危害防制條例之規定。另按從刑附屬於主刑
    ，除法律有特別規定者外，依主刑所適用之法律，則基於從
    刑隨同主刑適用同一準據法之原則，關於沒收部分，亦應適
    用修正後毒品危害防制條例之規定。故核被告所為，分別係
    犯附表一、二、三、四「罪名及所犯法條」欄所示之罪。被
    告持有海洛因及甲基安非他命之低度行為，分別為其販賣甲
    基安非他命及販賣海洛因之高度行為所吸收，均不另論罪。
    被告所犯上開各罪，犯意各別，行為互殊，應分論併罰。
    按「犯第四條至第八條之罪於偵查中及審判中均自白者，減
    輕其刑。」，毒品危害防制條例第17條第2 項定有明文（98
    年11月20日生效）。從而，被告或犯罪嫌疑人於偵查中就所
    涉毒品危害防制條例第4條至第8條之犯行於偵查及審判中均
    自白犯行者，依法必須減輕其刑。而98年5 月20日修正之毒
    品危害防制條例第17條，乃採行寬厚之刑事政策，修正原條
    文，擴大適用範圍，除於第1 項規定供出毒品來源，因而查
    獲其他正犯或共犯者，減輕或免除其刑外，並增列第2 項於
    偵查及審判中自白者，減輕其刑之規定，以鼓勵毒販自白認
    罪，開啟其自新之路。從而，毒販「在偵查及審判中之歷次
    陳述，『各有一次』以上之自白」，即已完全合致第17條第
    2 項規定之要件，且所謂被告或犯罪嫌疑人之自白，係指被
    告或犯罪嫌疑人就「犯罪事實」之「全部或一部」承認之意
    思表示而言（最高法院99年度台上字第4847號、99年度台上
    字第4735號判決意旨參照），查被告前於偵查時已自白其有
    如附表一、二、三所示之犯行（前揭6803號偵查卷第145 、
    146 頁），其於本院審理時亦承認有前揭犯行，依上開判決
    意旨，應符合毒品危害防制條例第17條第2 項偵查及審判中
    各有乙次自白之要件，依法應減輕被告此部分犯罪之刑。次
    按刑法第59條規定，犯罪情狀可憫恕者，得酌量減輕其刑，
    刑法第57條規定，科刑時尤應審酌一切情狀，尤應注意該條
    共10款之事項為科刑重輕之標準，兩條適用上固有區別，惟
    所謂犯罪情狀與一切情狀云云，並非有截然不同之領域，於
    裁判上酌減其刑時，應就犯罪一切情狀，予以全盤考量，審
    酌其犯罪有無顯可憫恕之事由（即判例所稱有無特殊之原因
    與環境等等，在客觀上足以引起一般同情，以及宣告法定低
    度刑是否猶嫌過重）以為判斷，故適用第59條酌量減輕其刑
    時，並不排除刑法第57條所列10款事由之審酌，惟其程度應
    達於確可憫恕，始可予以酌減。查被告自99年1 月15日至同
    年3月14日止，短短3個月內，雖7次販賣第一級毒品予證人
    李宗榮，惟其僅出售予證人李宗榮1人，其所販賣之數約為
    0.1 公克不等，價格均在1,000元或2,000元，且被告教育程
    度僅國小畢業，從事清潔工作，所得工資微薄，本身亦有施
    用第一級毒品海洛因惡習，顯係於施用第一級毒品時，將其
    所擬施用之第一級毒品海洛因，轉售特定之人，牟取些微利
    益，供己施用第一級毒品海洛因，其惡性及危害均較毒梟販
    賣大、中盤販賣第一級毒品海洛因予不特定族群為輕，而毒
    品危害防制條例第4條第1項販賣第一級毒品之法定本刑是死
    刑、無期徒刑，雖科以法定最低度刑度，猶嫌過重，其情狀
    顯堪憫恕，爰就其所犯如附表四所示販賣第一級毒品罪部分
    ，考量其販毒之原因及其況，若科以無期徒刑之最低度刑，
    猶嫌過重，犯罪情狀殊堪憫恕，依上開說明，爰均依刑法第
    59條規定，酌量減輕各罪其刑。
三、原審就被告所犯如附表一編號1 、如附表三所示販賣第二級
    毒品罪、如附表四所示販賣第一級毒品罪部分，據以論科，
    固非無見，惟(一)被告就其如附表一編號1 、如附表三所示部
    分犯行，業於偵查中坦承不諱，已見前述，其於本院審理復
    承認無訛，依毒品危害防制條例第17條第2 項之規定，減輕
    此等罪之刑，原判決未及審酌適用，即有未洽。(二)毒品危害
    防制條例第17條第2 項規定「犯4條至8條之罪於偵查及審判
    中均自白者，減輕其刑」係指「於偵查及審判中均自白者」
    而言，倘僅於偵查中自白，未於審判中自白，或僅於審判中
    自白，未於偵查中自白者，均無該條之適用（最高法院 100
    年度台上字第5562號判決意旨參照）。查被告於偵查中始終
    否認其有如附表四所示販賣第一級毒品之犯行，而於原審準
    備程序中陳稱：「起訴書附表四部分，99年1月26日、同年3
    月4 日這兩次我有交付海洛因給李宗榮…」（原審卷第45頁
    ）；於原審審理中又稱：「99年1 月26日這次就是剛剛說的
    還1000元，不是賣毒品，99年3月4日這次我確實有拿給他，
    但是我忘記有無收錢…」（同上卷第163 頁），被告既未於
    偵查中自白如附表四所示之販賣第一級毒品罪行，自不符合
    毒品危害防制條例第17條第2 項規定減輕其刑之要件，原審
    竟就被告所犯如附表四編號2、4 所示之犯行，依上開規定，
    減輕其刑，於法自有未合。(三)被告所犯如附表二編號4 所示
    犯行，原判決既認定證人林鳳鈺係以3 千元價格向被告購買
    1 包1 公克之甲基安非他命，而林鳳鈺僅支付1 千元，餘由
    呂芳錡代為支付，則被告販賣此部分所得應為3 千元，惟原
    判決附表二編號4交易所得欄竟載1千元，此與卷證資料不符
    ，又於應沒收之物欄內載販賣第二級毒品所得1 千元，沒收
    及抵償之，事實與理由，亦有矛盾，自有未洽。(四)原審對於
    被告所犯如附表四所示之販賣第一級毒品罪行，被告於本院
    審理中坦承此部分犯行，其犯罪情狀顯可憫恕，認科以最低
    度，仍嫌過重，原審未及審酌上情，並依刑法第59條規定，
    酌量減輕其罪之刑，亦有未洽，被告此為上訴意旨，為有理
    由，自應由本院就上開部分予以撤銷改判。爰審酌被告國小
    畢業後，即未再受任何教育，從事清潔工作，年所得僅67萬
    1, 260元，家有父約70歲，母約60餘歲，現有配偶黃慧娟，
    有子3人，一為14歲，一為10歲，一為8歲，被告涉案後，全
    由其配偶黃慧娟負擔家計，並扶養家中老小，被告目前無任
    何財產，經被告供明在卷，並有稅務電子閘門財產所得調件
    明細表、個人基本資料查詢結果表在卷（本院卷第165頁至
    第171頁、第173頁）可考，被告染有施用第一級毒品惡習，
    因經濟狀況不佳，買入少量毒供己施用外，並轉賣圖得微利
    供己繼續施用毒品，犯罪後於偵查、原審坦承部分犯行，於
    本院則坦承全部犯行，深表悔意，其配偶黃慧娟於被告涉案
    後，未離棄被告，仍獨立負擔全部家計及家中老小，被告有
    多次犯毒犯行，殊屬非是，惟若長期置諸囹圄，其配偶將無
    力長期負擔家計，其子3 人教養更成問題，被告犯案後，家
    中大小均對之寄予戒毒之希望，重返社會，與其配偶共同負
    擔家計，深獲全家精神支援，被告家中大小多人均賴被告扶
    養與教養，使不至分崩離析，形成社會之負擔與問題，故處
    被告以長期或過重之刑，尚非所宜，乃量處如附表一編號1
    、附表二編號4、附表三、四所示之刑。如附表一編號1、附
    表二編號4 、附表三、四「應沒收物」欄所示之物應分別沒
    收銷燬之或沒收之，如全部或一部不能沒收時，追徵其價額
    或以其財產抵償之，販賣第一級毒品所得、販賣第二級毒品
    所得如全部或一部不能沒收時，以其財產抵償之。
四、原審就上開撤銷改判以外之犯行，認被告罪證明確，依毒品
    危害防制條例第4條第1項、第2項、第17條第2項，刑法第11
    條前段、第2 條但書規定，審酌被告之素行、智識程度，為
    一己私利而販售具成癮性、濫用性、侵害性之第二級毒品以
    營利，及其販賣毒品之次數、所得，衡酌被告於犯後態度等
    一切情狀，分別量處如附表一編號2、3、4、5、6、7、8 、
    9、附表二編號1、2、3所示之刑。扣案之第二級毒品甲基安
    非他命1小包（毛重1.8公克，驗後餘重1.59公克），為查獲
    第二級毒品，不問屬於犯人與否，應依毒品危害防制條例第
    18條第1 項前段之規定，並於上開主刑下諭知沒收銷燬之。
    被告於如附表一編號2、3、4、5、6、7、8、9、附表二編號
    1、2、3 「交易所得欄」所示之販賣第二級毒品甲基安非他
    命所得財物，均應依同條例第19條第1 項之規定，於如附表
    一編號2、3、4、5、6、7、8、9、附表二編號1、2、3 所示
    主刑下宣告沒收之，如全部或一部不能沒收時，以其財產抵
    償之。行動電話1支，門號0000000000號、0000000000號SIM
    卡各乙張及電子磅秤1 個，分別為被告販賣第二級毒品所用
    之物，業經被告供明在卷，雖門號0000000000號、00000000
    00號SIM 卡各乙張均未扣案，惟不能證明業已滅失，仍分別
    應依同條例第19條第1 項前段之規定，並分別於如附表一編
    號2、3、4、5、6、7、8、9、附表二編號1、2、3 所示主刑
    下宣告沒收之，如全部或一部不能沒收時，追徵其價額或以
    其財產抵償之。至扣案之現金4萬7,100元、另外之行動電話
    1支（含門號0000000000、0000000000號SIM卡各乙張）、電
    話簿1本、玻璃吸食器1個、分裝袋4 個，被告否認係供本件
    犯罪所用之物，復查無其他積極證據足認為被告所有供本件
    犯罪所用之物，爰均不另宣告沒收之。原審此部分認事用法
    ，核無不合，量刑亦屬妥適，被告此部分上訴意旨砌詞圖減
    輕其刑，為無理由，均應予駁回。
五、上開撤銷改判部分與上訴駁回部分所處之刑，並依刑法第51
    條第5 款之規定，定其應執行刑為有期徒刑20年，如附表一
    、二、三、四「應沒收物」欄所示之物，應分別沒收銷燬之
    ，如全部或一部不能沒收時，追徵其價額或以其財產抵償之
    ；販賣第一、二級毒品所得部分如全部或一部不能沒收時，
    以其財產抵償之。
據上論斷，應依刑事訴訟法第369條第1項前段、第368條、第364
條、第299條第1項前段，毒品危害防制條例第4條第1項、第2 項
、第17條第2項、第18條第1項前段、第19條第1 項，刑法第11條
前段、第2條第1項但書、第59項、第51條第5款，判決如主文。
本案經檢察官劉靜婉到庭執行職務。
中    華    民    國   100    年    11    月    29    日
                  刑事第二十五庭審判長法  官 黃瑞華
                                      法  官 陳恒寬
                                      法  官 許文章
以上正本證明與原本無異。
如不服本判決，應於收受送達後10日內向本院提出上訴書狀，其
未敘述上訴之理由者並得於提起上訴後10日內向本院補提理由書
（均須按他造當事人之人數附繕本）「切勿逕送上級法院」。
                                      書記官 范家瑜
中    華    民    國   100    年    11    月    29    日
附錄：本案論罪科刑法條全文
毒品危害防制條例第4條第1項、第2項
製造、運輸、販賣第一級毒品者，處死刑或無期徒刑；處無期徒
刑者，得併科新臺幣2千萬元以下罰金。
製造、運輸、販賣第二級毒品者，處無期徒刑或7年以上有期徒
刑，得併科新臺幣1千萬元以下罰金。
附表一
┌─┬────┬───┬───┬──────┬────┬────┬───┬─────┐
│編│交易對象│時間  │地點  │交易方式    │犯罪所得│所犯法條│刑度  │應沒收之物│
│號│        │      │      │            │（新臺幣│及罪名  │      │          │
│  │        │      │      │            │）      │        │      │          │
├─┼────┼───┼───┼──────┼────┼────┼───┼─────┤
│1 │林佑錡  │98年9 │新北市│林佑錡以0927│2,500元 │毒品危害│有期徒│扣案之第二│
│  │        │月29日│淡水區│073033號行動│        │防制條例│刑年│級毒品甲基│
│  │        │      │某處  │電話與被告所│        │第4條第2│陸月。│安非他命壹│
│  │        │      │      │持用之098901│        │項之販賣│      │包（驗後餘│
│  │        │      │      │1409號行動電│        │第二級毒│      │重壹點伍玖│
│  │        │      │      │話聯絡後，至│        │品罪。  │      │公克）沒收│
│  │        │      │      │交易地點，以│        │        │      │銷燬之。扣│
│  │        │      │      │2500元之價格│        │        │      │案之行動電│
│  │        │      │      │向被告購買1 │        │        │      │話壹支、電│
│  │        │      │      │包1公克之安 │        │        │      │子磅秤壹臺│
│  │        │      │      │非他命毒品。│        │        │      │均沒收。未│
│  │        │      │      │            │        │        │      │扣案之門號│
│  │        │      │      │            │        │        │      │0000000000│
│  │        │      │      │            │        │        │      │號SIM卡壹 │
│  │        │      │      │            │        │        │      │張沒收，如│
│  │        │      │      │            │        │        │      │全部或一部│
│  │        │      │      │            │        │        │      │不能沒收時│
│  │        │      │      │            │        │        │      │，追徵其價│
│  │        │      │      │            │        │        │      │額或以其財│
│  │        │      │      │            │        │        │      │產抵償之。│
│  │        │      │      │            │        │        │      │販賣第二級│
│  │        │      │      │            │        │        │      │毒品所得新│
│  │        │      │      │            │        │        │      │臺幣貳仟伍│
│  │        │      │      │            │        │        │      │佰元沒收，│
│  │        │      │      │            │        │        │      │如全部或一│
│  │        │      │      │            │        │        │      │部不能沒收│
│  │        │      │      │            │        │        │      │時，以其財│
│  │        │      │      │            │        │        │      │產抵償之。│
├─┼────┼───┼───┼──────┼────┼────┼───┼─────┤
│2 │林佑錡  │98年10│桃園縣│林佑錡以0927│2,500元 │毒品危害│有期徒│扣案之第二│
│  │        │月3日 │龜山鄉│073033號行動│        │防制條例│刑年│級毒品甲基│
│  │        │      │明興路│電話與被告所│        │第4條第2│陸月。│安非他命壹│
│  │        │      │244巷5│持用之098901│        │項販賣第│      │包（驗後餘│
│  │        │      │2弄20 │1409號行動電│        │二級毒品│      │重壹點伍玖│
│  │        │      │號住處│話聯絡後，至│        │罪。    │      │公克）沒收│
│  │        │      │附近  │交易地點，以│        │        │      │銷燬之。扣│
│  │        │      │      │2500元之價格│        │        │      │案之行動電│
│  │        │      │      │向被告購買1 │        │        │      │話壹支、電│
│  │        │      │      │包1公克之安 │        │        │      │子磅秤壹臺│
│  │        │      │      │非他命毒品。│        │        │      │均沒收。未│
│  │        │      │      │            │        │        │      │扣案之門號│
│  │        │      │      │            │        │        │      │0000000000│
│  │        │      │      │            │        │        │      │號SIM卡壹 │
│  │        │      │      │            │        │        │      │張沒收，如│
│  │        │      │      │            │        │        │      │全部或一部│
│  │        │      │      │            │        │        │      │不能沒收時│
│  │        │      │      │            │        │        │      │，追徵其價│
│  │        │      │      │            │        │        │      │額或以其財│
│  │        │      │      │            │        │        │      │產抵償之。│
│  │        │      │      │            │        │        │      │販賣第二級│
│  │        │      │      │            │        │        │      │毒品所得新│
│  │        │      │      │            │        │        │      │臺幣貳仟伍│
│  │        │      │      │            │        │        │      │佰元沒收，│
│  │        │      │      │            │        │        │      │如全部或一│
│  │        │      │      │            │        │        │      │部不能沒收│
│  │        │      │      │            │        │        │      │時，以其財│
│  │        │      │      │            │        │        │      │產抵償之。│
├─┼────┼───┼───┼──────┼────┼────┼───┼─────┤
│3 │林佑錡  │98年10│新北市│林佑錡以0927│2,500元 │毒品危害│有期徒│扣案之第二│
│  │        │月10日│鶯歌區│073033號行動│        │防制條例│刑年│級毒品甲基│
│  │        │      │國際新│電話與被告所│        │第4條第2│陸月。│安非他命壹│
│  │        │      │城社區│持用之098901│        │項販賣第│      │包（驗後餘│
│  │        │      │之OK便│1409號行動電│        │二級毒品│      │重壹點伍玖│
│  │        │      │利商店│話聯絡後，至│        │罪。    │      │公克）沒收│
│  │        │      │      │交易地點，以│        │        │      │銷燬之。扣│
│  │        │      │      │2500元之價格│        │        │      │案之行動電│
│  │        │      │      │向被告購買1 │        │        │      │話壹支、電│
│  │        │      │      │包1公克之安 │        │        │      │子磅秤壹臺│
│  │        │      │      │非他命毒品。│        │        │      │均沒收。未│
│  │        │      │      │            │        │        │      │扣案之門號│
│  │        │      │      │            │        │        │      │0000000000│
│  │        │      │      │            │        │        │      │號SIM卡壹 │
│  │        │      │      │            │        │        │      │張沒收，如│
│  │        │      │      │            │        │        │      │全部或一部│
│  │        │      │      │            │        │        │      │不能沒收時│
│  │        │      │      │            │        │        │      │，追徵其價│
│  │        │      │      │            │        │        │      │額或以其財│
│  │        │      │      │            │        │        │      │產抵償之。│
│  │        │      │      │            │        │        │      │販賣第二級│
│  │        │      │      │            │        │        │      │毒品所得新│
│  │        │      │      │            │        │        │      │臺幣貳仟伍│
│  │        │      │      │            │        │        │      │佰元沒收，│
│  │        │      │      │            │        │        │      │如全部或一│
│  │        │      │      │            │        │        │      │部不能沒收│
│  │        │      │      │            │        │        │      │時，以其財│
│  │        │      │      │            │        │        │      │產抵償之。│
├─┼────┼───┼───┼──────┼────┼────┼───┼─────┤
│4 │林佑錡  │98年10│新北市│林佑錡以0927│2,000元 │毒品危害│有期徒│扣案之第二│
│  │        │月23日│鶯歌區│073033號行動│        │防制條例│刑年│級毒品甲基│
│  │        │      │國際新│電話與被告所│        │第4條第2│陸月。│安非他命壹│
│  │        │      │城社區│持用之098901│        │項販賣第│      │包（驗後餘│
│  │        │      │之OK便│1409號行動電│        │二級毒品│      │重壹點伍玖│
│  │        │      │利商店│話聯絡後，至│        │罪。    │      │公克）沒收│
│  │        │      │      │交易地點，以│        │        │      │銷燬之。扣│
│  │        │      │      │2000元之價格│        │        │      │案之行動電│
│  │        │      │      │向被告購買1 │        │        │      │話壹支、電│
│  │        │      │      │包1公克之安 │        │        │      │子磅秤壹臺│
│  │        │      │      │非他命毒品。│        │        │      │均沒收。未│
│  │        │      │      │            │        │        │      │扣案之門號│
│  │        │      │      │            │        │        │      │0000000000│
│  │        │      │      │            │        │        │      │號SIM卡壹 │
│  │        │      │      │            │        │        │      │張沒收，如│
│  │        │      │      │            │        │        │      │全部或一部│
│  │        │      │      │            │        │        │      │不能沒收時│
│  │        │      │      │            │        │        │      │，追徵其價│
│  │        │      │      │            │        │        │      │額或以其財│
│  │        │      │      │            │        │        │      │產抵償之。│
│  │        │      │      │            │        │        │      │販賣第二級│
│  │        │      │      │            │        │        │      │毒品所得新│
│  │        │      │      │            │        │        │      │臺幣貳仟元│
│  │        │      │      │            │        │        │      │沒收，如全│
│  │        │      │      │            │        │        │      │部或一部不│
│  │        │      │      │            │        │        │      │能沒收時，│
│  │        │      │      │            │        │        │      │以其財產抵│
│  │        │      │      │            │        │        │      │償之。    │
├─┼────┼───┼───┼──────┼────┼────┼───┼─────┤
│5 │林佑錡  │99年1 │桃園縣│林佑錡以0927│2,500元 │毒品危害│有期徒│扣案之第二│
│  │        │月29日│南崁長│073033號行動│        │防制條例│刑年│級毒品甲基│
│  │        │      │興路上│電話與被告所│        │第4條第2│陸月。│安非他命壹│
│  │        │      │之7-11│持用之098114│        │項販賣第│      │包（驗後餘│
│  │        │      │便利商│6502號之行動│        │二級毒品│      │重壹點伍玖│
│  │        │      │店    │電話聯絡後，│        │罪。    │      │公克）沒收│
│  │        │      │      │至交易地點，│        │        │      │銷燬之。扣│
│  │        │      │      │以2500元之價│        │        │      │案之行動電│
│  │        │      │      │格向被告購買│        │        │      │話壹支、電│
│  │        │      │      │1包1公克之安│        │        │      │子磅秤壹臺│
│  │        │      │      │非他命毒品。│        │        │      │均沒收。未│
│  │        │      │      │            │        │        │      │扣案之門號│
│  │        │      │      │            │        │        │      │0000000000│
│  │        │      │      │            │        │        │      │號SIM卡壹 │
│  │        │      │      │            │        │        │      │張沒收，如│
│  │        │      │      │            │        │        │      │全部或一部│
│  │        │      │      │            │        │        │      │不能沒收時│
│  │        │      │      │            │        │        │      │，追徵其價│
│  │        │      │      │            │        │        │      │額或以其財│
│  │        │      │      │            │        │        │      │產抵償之。│
│  │        │      │      │            │        │        │      │販賣第二級│
│  │        │      │      │            │        │        │      │毒品所得新│
│  │        │      │      │            │        │        │      │臺幣貳仟伍│
│  │        │      │      │            │        │        │      │佰元沒收，│
│  │        │      │      │            │        │        │      │如全部或一│
│  │        │      │      │            │        │        │      │部不能沒收│
│  │        │      │      │            │        │        │      │時，以其財│
│  │        │      │      │            │        │        │      │產抵償之。│
├─┼────┼───┼───┼──────┼────┼────┼───┼─────┤
│6 │林佑錡  │99年2 │新北市│林佑錡以0927│2,500元 │毒品危害│有期徒│扣案之第二│
│  │        │月16日│鶯歌區│073033號行動│        │防制條例│刑年│級毒品甲基│
│  │        │      │國際新│電話與被告所│        │第4條第2│陸月。│安非他命壹│
│  │        │      │城社區│持用之098114│        │項販賣第│      │包（驗後餘│
│  │        │      │之OK便│6502號之行動│        │二級毒品│      │重壹點伍玖│
│  │        │      │利商店│電話聯絡後，│        │罪。    │      │公克）沒收│
│  │        │      │      │至交易地點，│        │        │      │銷燬之。扣│
│  │        │      │      │以2500元之價│        │        │      │案之行動電│
│  │        │      │      │格向被告購買│        │        │      │話壹支、電│
│  │        │      │      │1包1公克之安│        │        │      │子磅秤壹臺│
│  │        │      │      │非他命毒品。│        │        │      │均沒收。未│
│  │        │      │      │            │        │        │      │扣案之門號│
│  │        │      │      │            │        │        │      │0000000000│
│  │        │      │      │            │        │        │      │號SIM卡壹 │
│  │        │      │      │            │        │        │      │張沒收，如│
│  │        │      │      │            │        │        │      │全部或一部│
│  │        │      │      │            │        │        │      │不能沒收時│
│  │        │      │      │            │        │        │      │，追徵其價│
│  │        │      │      │            │        │        │      │額或以其財│
│  │        │      │      │            │        │        │      │產抵償之。│
│  │        │      │      │            │        │        │      │販賣第二級│
│  │        │      │      │            │        │        │      │毒品所得新│
│  │        │      │      │            │        │        │      │臺幣貳仟伍│
│  │        │      │      │            │        │        │      │佰元沒收，│
│  │        │      │      │            │        │        │      │如全部或一│
│  │        │      │      │            │        │        │      │部不能沒收│
│  │        │      │      │            │        │        │      │時，以其財│
│  │        │      │      │            │        │        │      │產抵償之。│
├─┼────┼───┼───┼──────┼────┼────┼───┼─────┤
│7 │林佑錡  │99年2 │桃園縣│林佑錡以0927│2,500元 │毒品危害│有期徒│扣案之第二│
│  │        │月24日│南崁長│073033號行動│        │防制條例│刑年│級毒品甲基│
│  │        │      │興路上│電話與被告所│        │第4條第2│陸月。│安非他命壹│
│  │        │      │之7-11│持用之098114│        │項販賣第│      │包（驗後餘│
│  │        │      │便利商│6502號之行動│        │二級毒品│      │重壹點伍玖│
│  │        │      │店    │電話聯絡後，│        │罪。    │      │公克）沒收│
│  │        │      │      │至交易地點，│        │        │      │銷燬之。扣│
│  │        │      │      │以2500元之價│        │        │      │案之行動電│
│  │        │      │      │格向被告購買│        │        │      │話壹支、電│
│  │        │      │      │1包1公克之安│        │        │      │子磅秤壹臺│
│  │        │      │      │非他命毒品。│        │        │      │均沒收。未│
│  │        │      │      │            │        │        │      │扣案之門號│
│  │        │      │      │            │        │        │      │0000000000│
│  │        │      │      │            │        │        │      │號SIM卡壹 │
│  │        │      │      │            │        │        │      │張沒收，如│
│  │        │      │      │            │        │        │      │全部或一部│
│  │        │      │      │            │        │        │      │不能沒收時│
│  │        │      │      │            │        │        │      │，追徵其價│
│  │        │      │      │            │        │        │      │額或以其財│
│  │        │      │      │            │        │        │      │產抵償之。│
│  │        │      │      │            │        │        │      │販賣第二級│
│  │        │      │      │            │        │        │      │毒品所得新│
│  │        │      │      │            │        │        │      │臺幣貳仟伍│
│  │        │      │      │            │        │        │      │佰元沒收，│
│  │        │      │      │            │        │        │      │如全部或一│
│  │        │      │      │            │        │        │      │部不能沒收│
│  │        │      │      │            │        │        │      │時，以其財│
│  │        │      │      │            │        │        │      │產抵償之。│
├─┼────┼───┼───┼──────┼────┼────┼───┼─────┤
│8 │林佑錡  │99年3 │新北市│林佑錡以0927│2,500元 │毒品危害│有期徒│扣案之第二│
│  │        │月10日│鶯歌區│073033號行動│        │防制條例│刑年│級毒品甲基│
│  │        │      │國際新│電話與被告所│        │第4條第2│陸月。│安非他命壹│
│  │        │      │城社區│持用之098114│        │項販賣第│      │包（驗後餘│
│  │        │      │之OK便│6502號之行動│        │二級毒品│      │重壹點伍玖│
│  │        │      │利商店│電話聯絡後，│        │罪。    │      │公克）沒收│
│  │        │      │      │至交易地點，│        │        │      │銷燬之。扣│
│  │        │      │      │以2500元之價│        │        │      │案之行動電│
│  │        │      │      │格向被告購買│        │        │      │話壹支、電│
│  │        │      │      │1包1公克之安│        │        │      │子磅秤壹臺│
│  │        │      │      │非他命毒品。│        │        │      │均沒收。未│
│  │        │      │      │            │        │        │      │扣案之門號│
│  │        │      │      │            │        │        │      │0000000000│
│  │        │      │      │            │        │        │      │號SIM卡壹 │
│  │        │      │      │            │        │        │      │張沒收，如│
│  │        │      │      │            │        │        │      │全部或一部│
│  │        │      │      │            │        │        │      │不能沒收時│
│  │        │      │      │            │        │        │      │，追徵其價│
│  │        │      │      │            │        │        │      │額或以其財│
│  │        │      │      │            │        │        │      │產抵償之。│
│  │        │      │      │            │        │        │      │販賣第二級│
│  │        │      │      │            │        │        │      │毒品所得新│
│  │        │      │      │            │        │        │      │臺幣貳仟伍│
│  │        │      │      │            │        │        │      │佰元沒收，│
│  │        │      │      │            │        │        │      │如全部或一│
│  │        │      │      │            │        │        │      │部不能沒收│
│  │        │      │      │            │        │        │      │時，以其財│
│  │        │      │      │            │        │        │      │產抵償之。│
├─┼────┼───┼───┼──────┼────┼────┼───┼─────┤
│9 │林佑錡  │99年3 │新北市│林佑錡以0927│3,000元 │毒品危害│有期徒│扣案之第二│
│  │        │月16日│鶯歌區│073033號行動│        │防制條例│刑年│級毒品甲基│
│  │        │      │國際新│電話與被告所│        │第4條第2│陸月。│安非他命壹│
│  │        │      │城社區│持用之098901│        │項販賣第│      │包（驗後餘│
│  │        │      │之OK便│1409號行動電│        │二級毒品│      │重壹點伍玖│
│  │        │      │利商店│話聯絡後，至│        │罪。    │      │公克）沒收│
│  │        │      │      │交易地點，以│        │        │      │銷燬之。扣│
│  │        │      │      │3000元之價格│        │        │      │案之行動電│
│  │        │      │      │向被告購買1 │        │        │      │話壹支、電│
│  │        │      │      │包1公克之安 │        │        │      │子磅秤壹臺│
│  │        │      │      │非他命毒品。│        │        │      │均沒收。未│
│  │        │      │      │            │        │        │      │扣案之門號│
│  │        │      │      │            │        │        │      │0000000000│
│  │        │      │      │            │        │        │      │號SIM卡壹 │
│  │        │      │      │            │        │        │      │張沒收，如│
│  │        │      │      │            │        │        │      │全部或一部│
│  │        │      │      │            │        │        │      │不能沒收時│
│  │        │      │      │            │        │        │      │，追徵其價│
│  │        │      │      │            │        │        │      │額或以其財│
│  │        │      │      │            │        │        │      │產抵償之。│
│  │        │      │      │            │        │        │      │販賣第二級│
│  │        │      │      │            │        │        │      │毒品所得新│
│  │        │      │      │            │        │        │      │臺幣參仟元│
│  │        │      │      │            │        │        │      │沒收，如全│
│  │        │      │      │            │        │        │      │部或一部不│
│  │        │      │      │            │        │        │      │能沒收時，│
│  │        │      │      │            │        │        │      │以其財產抵│
│  │        │      │      │            │        │        │      │償之。    │
└─┴────┴───┴───┴──────┴────┴────┴───┴─────┘
附表二
┌─┬────┬───┬───┬──────┬────┬────┬───┬─────┐
│編│交易對象│時間  │地點  │交易方式    │交易所得│所犯法條│刑度  │應沒收之物│
│號│        │      │      │            │(新台幣)│及罪名  │      │          │
├─┼────┼───┼───┼──────┼────┼────┼───┼─────┤
│1 │林鳳鈺  │98年10│新北市│林鳳鈺以0936│3,000元 │毒品危害│有期徒│扣案之第二│
│  │        │月17日│鶯歌區│923192號行動│        │防制條例│刑年│級毒品甲基│
│  │        │15時36│國際新│電話與被告所│        │第4條第2│陸月。│安非他命壹│
│  │        │分    │城社區│持有之098901│        │項之販賣│      │包（驗後餘│
│  │        │      │之OK便│1409號行動電│        │第二級毒│      │重壹點伍玖│
│  │        │      │利商店│話聯絡後，至│        │品罪。  │      │公克）沒收│
│  │        │      │      │交易地點，以│        │        │      │銷燬之。扣│
│  │        │      │      │3000元之價格│        │        │      │案之行動電│
│  │        │      │      │向被告購買1 │        │        │      │話壹支、電│
│  │        │      │      │包1公克之安 │        │        │      │子磅秤壹臺│
│  │        │      │      │非他命毒品。│        │        │      │均沒收。未│
│  │        │      │      │            │        │        │      │扣案之門號│
│  │        │      │      │            │        │        │      │0000000000│
│  │        │      │      │            │        │        │      │號SIM卡壹 │
│  │        │      │      │            │        │        │      │張沒收，如│
│  │        │      │      │            │        │        │      │全部或一部│
│  │        │      │      │            │        │        │      │不能沒收時│
│  │        │      │      │            │        │        │      │，追徵其價│
│  │        │      │      │            │        │        │      │額或以其財│
│  │        │      │      │            │        │        │      │產抵償之。│
│  │        │      │      │            │        │        │      │販賣第二級│
│  │        │      │      │            │        │        │      │毒品所得新│
│  │        │      │      │            │        │        │      │臺幣參仟元│
│  │        │      │      │            │        │        │      │沒收，如全│
│  │        │      │      │            │        │        │      │部或一部不│
│  │        │      │      │            │        │        │      │能沒收時，│
│  │        │      │      │            │        │        │      │以其財產抵│
│  │        │      │      │            │        │        │      │償之。    │
├─┼────┼───┼───┼──────┼────┼────┼───┼─────┤
│2 │林鳳鈺  │98年11│桃園縣│林鳳鈺以0936│3,000元 │毒品危害│有期徒│扣案之第二│
│  │        │月11日│龜山鄉│923192號行動│        │防制條例│刑年│級毒品甲基│
│  │        │18時55│明興街│電話與被告所│        │第4條第2│陸月。│安非他命壹│
│  │        │分    │244巷5│持有之098901│        │項之販賣│      │包（驗後餘│
│  │        │      │2弄20 │1409號行動電│        │第二級毒│      │重壹點伍玖│
│  │        │      │號住處│話聯絡後，至│        │品罪。  │      │公克）沒收│
│  │        │      │附近之│交易地點，以│        │        │      │銷燬之。扣│
│  │        │      │7-11便│3000元之價格│        │        │      │案之行動電│
│  │        │      │利商店│向被告購買1 │        │        │      │話壹支、電│
│  │        │      │      │包1公克之安 │        │        │      │子磅秤壹臺│
│  │        │      │      │非他命毒品。│        │        │      │均沒收。未│
│  │        │      │      │            │        │        │      │扣案之門號│
│  │        │      │      │            │        │        │      │0000000000│
│  │        │      │      │            │        │        │      │號SIM卡壹 │
│  │        │      │      │            │        │        │      │張沒收，如│
│  │        │      │      │            │        │        │      │全部或一部│
│  │        │      │      │            │        │        │      │不能沒收時│
│  │        │      │      │            │        │        │      │，追徵其價│
│  │        │      │      │            │        │        │      │額或以其財│
│  │        │      │      │            │        │        │      │產抵償之。│
│  │        │      │      │            │        │        │      │販賣第二級│
│  │        │      │      │            │        │        │      │毒品所得新│
│  │        │      │      │            │        │        │      │臺幣參仟元│
│  │        │      │      │            │        │        │      │沒收，如全│
│  │        │      │      │            │        │        │      │部或一部不│
│  │        │      │      │            │        │        │      │能沒收時，│
│  │        │      │      │            │        │        │      │以其財產抵│
│  │        │      │      │            │        │        │      │償之。    │
├─┼────┼───┼───┼──────┼────┼────┼───┼─────┤
│3 │林鳳鈺  │98年12│新北市│林鳳鈺以0936│3,000元 │毒品危害│有期徒│扣案之第二│
│  │        │月21日│鶯歌區│923192號行動│        │防制條例│刑年│級毒品甲基│
│  │        │18時25│國際新│電話與被告所│        │第4條第2│陸月。│安非他命壹│
│  │        │分    │城社區│持有之098901│        │項之販賣│      │包（驗後餘│
│  │        │      │之OK便│1409號行動電│        │第二級毒│      │重壹點伍玖│
│  │        │      │利商店│話聯絡後，至│        │品罪。  │      │公克）沒收│
│  │        │      │      │交易地點，以│        │        │      │銷燬之。扣│
│  │        │      │      │3000元之價格│        │        │      │案之行動電│
│  │        │      │      │向被告購買1 │        │        │      │話壹支、電│
│  │        │      │      │包1公克之安 │        │        │      │子磅秤壹臺│
│  │        │      │      │非他命毒品。│        │        │      │均沒收。未│
│  │        │      │      │            │        │        │      │扣案之門號│
│  │        │      │      │            │        │        │      │0000000000│
│  │        │      │      │            │        │        │      │號SIM卡壹 │
│  │        │      │      │            │        │        │      │張沒收，如│
│  │        │      │      │            │        │        │      │全部或一部│
│  │        │      │      │            │        │        │      │不能沒收時│
│  │        │      │      │            │        │        │      │，追徵其價│
│  │        │      │      │            │        │        │      │額或以其財│
│  │        │      │      │            │        │        │      │產抵償之。│
│  │        │      │      │            │        │        │      │販賣第二級│
│  │        │      │      │            │        │        │      │毒品所得新│
│  │        │      │      │            │        │        │      │臺幣參仟元│
│  │        │      │      │            │        │        │      │沒收，如全│
│  │        │      │      │            │        │        │      │部或一部不│
│  │        │      │      │            │        │        │      │能沒收時，│
│  │        │      │      │            │        │        │      │以其財產抵│
│  │        │      │      │            │        │        │      │償之。    │
├─┼────┼───┼───┼──────┼────┼────┼───┼─────┤
│4 │林鳳鈺  │99年1 │桃園縣│林鳳鈺以0936│3,000元 │毒品危害│有期徒│扣案之第二│
│  │        │月26日│桃鶯路│923192號行動│        │防制條例│刑年│級毒品甲基│
│  │        │18時20│65號「│電話與被告所│        │第4條第2│陸月。│安非他命壹│
│  │        │分    │舞茶道│持有之098114│        │項之販賣│      │包（驗後餘│
│  │        │      │」飲料│6502號行動電│        │第二級毒│      │重壹點伍玖│
│  │        │      │店對面│話聯絡後，至│        │品罪。  │      │公克）沒收│
│  │        │      │      │交易地點，以│        │        │      │銷燬之。扣│
│  │        │      │      │3000元之價格│        │        │      │案之行動電│
│  │        │      │      │向被告購買1 │        │        │      │話壹支、電│
│  │        │      │      │包1公克之安 │        │        │      │子磅秤壹臺│
│  │        │      │      │非他命毒品，│        │        │      │均沒收。未│
│  │        │      │      │惟林鳳鈺僅交│        │        │      │扣案之門號│
│  │        │      │      │付1000元予被│        │        │      │0000000000│
│  │        │      │      │告，而要求餘│        │        │      │號SIM卡壹 │
│  │        │      │      │款2千元由呂 │        │        │      │張沒收，如│
│  │        │      │      │芳錡所欠之債│        │        │      │全部或一部│
│  │        │      │      │款代為抵付，│        │        │      │不能沒收時│
│  │        │      │      │但呂芳錡未代│        │        │      │，追徵其價│
│  │        │      │      │為支付，被告│        │        │      │額或以其財│
│  │        │      │      │僅收受林鳳鈺│        │        │      │產抵償之。│
│  │        │      │      │支付之1千元 │        │        │      │販賣第二級│
│  │        │      │      │。          │        │        │      │毒品所得新│
│  │        │      │      │            │        │        │      │臺幣仟元│
│  │        │      │      │            │        │        │      │沒收，如全│
│  │        │      │      │            │        │        │      │部或一部不│
│  │        │      │      │            │        │        │      │能沒收時，│
│  │        │      │      │            │        │        │      │以其財產抵│
│  │        │      │      │            │        │        │      │償之。    │
└─┴────┴───┴───┴──────┴────┴────┴───┴─────┘
附表三
┌─┬────┬───┬───┬──────┬────┬────┬───┬─────┐
│編│交易對象│時間  │地點  │交易方式    │交易所得│所犯法條│刑度  │應沒收之物│
│號│        │      │      │            │(新台幣)│及罪名  │      │          │
├─┼────┼───┼───┼──────┼────┼────┼───┼─────┤
│1 │呂芳錡  │98年10│桃園縣│呂芳錡以0917│1,000元 │毒品危害│有期徒│扣案之第二│
│  │        │月4日 │龜山鄉│006834、0916│        │防制條例│刑年│級毒品甲基│
│  │        │      │忠誠街│000022、0930│        │第4條第2│陸月。│安非他命壹│
│  │        │      │24巷1 │683954等行動│        │項之販賣│      │包（驗後餘│
│  │        │      │號3樓 │電話與被告所│        │第二級毒│      │重壹點伍玖│
│  │        │      │居所  │持用之098901│        │品罪。  │      │公克）沒收│
│  │        │      │      │1409號行動電│        │        │      │銷燬之。扣│
│  │        │      │      │話聯絡後，至│        │        │      │案之行動電│
│  │        │      │      │交易地點，以│        │        │      │話壹支、電│
│  │        │      │      │1000元之價格│        │        │      │子磅秤壹臺│
│  │        │      │      │向被告購買1 │        │        │      │均沒收。未│
│  │        │      │      │包重量不詳之│        │        │      │扣案之門號│
│  │        │      │      │安非他命毒品│        │        │      │0000000000│
│  │        │      │      │。          │        │        │      │號SIM卡壹 │
│  │        │      │      │            │        │        │      │張沒收，如│
│  │        │      │      │            │        │        │      │全部或一部│
│  │        │      │      │            │        │        │      │不能沒收時│
│  │        │      │      │            │        │        │      │，追徵其價│
│  │        │      │      │            │        │        │      │額或以其財│
│  │        │      │      │            │        │        │      │產抵償之。│
│  │        │      │      │            │        │        │      │販賣第二級│
│  │        │      │      │            │        │        │      │毒品所得新│
│  │        │      │      │            │        │        │      │臺幣壹仟元│
│  │        │      │      │            │        │        │      │沒收，如全│
│  │        │      │      │            │        │        │      │部或一部不│
│  │        │      │      │            │        │        │      │能沒收時，│
│  │        │      │      │            │        │        │      │以其財產抵│
│  │        │      │      │            │        │        │      │償之。    │
├─┼────┼───┼───┼──────┼────┼────┼───┼─────┤
│2 │呂芳錡  │98年11│桃園縣│呂芳錡以0917│1,000元 │毒品危害│有期徒│扣案之第二│
│  │        │月15日│龜山鄉│006834、0916│        │防制條例│刑年│級毒品甲基│
│  │        │      │忠誠街│000022、0930│        │第4條第2│陸月。│安非他命壹│
│  │        │      │24巷1 │683954等行動│        │項之販賣│      │包（驗後餘│
│  │        │      │號3樓 │電話與被告所│        │第二級毒│      │重壹點伍玖│
│  │        │      │居所  │持用之098901│        │品罪。  │      │公克）沒收│
│  │        │      │      │1409號行動電│        │        │      │銷燬之。扣│
│  │        │      │      │話聯絡後，至│        │        │      │案之行動電│
│  │        │      │      │交易地點，以│        │        │      │話壹支、電│
│  │        │      │      │1000元之價格│        │        │      │子磅秤壹臺│
│  │        │      │      │向被告購買1 │        │        │      │均沒收。未│
│  │        │      │      │包重量不詳之│        │        │      │扣案之門號│
│  │        │      │      │安非他命毒品│        │        │      │0000000000│
│  │        │      │      │。          │        │        │      │號SIM卡壹 │
│  │        │      │      │            │        │        │      │張沒收，如│
│  │        │      │      │            │        │        │      │全部或一部│
│  │        │      │      │            │        │        │      │不能沒收時│
│  │        │      │      │            │        │        │      │，追徵其價│
│  │        │      │      │            │        │        │      │額或以其財│
│  │        │      │      │            │        │        │      │產抵償之。│
│  │        │      │      │            │        │        │      │販賣第二級│
│  │        │      │      │            │        │        │      │毒品所得新│
│  │        │      │      │            │        │        │      │臺幣壹仟元│
│  │        │      │      │            │        │        │      │沒收，如全│
│  │        │      │      │            │        │        │      │部或一部不│
│  │        │      │      │            │        │        │      │能沒收時，│
│  │        │      │      │            │        │        │      │以其財產抵│
│  │        │      │      │            │        │        │      │償之。    │
├─┼────┼───┼───┼──────┼────┼────┼───┼─────┤
│3 │呂芳錡  │99年1 │桃園縣│呂芳錡以0917│500元   │毒品危害│有期徒│扣案之第二│
│  │        │月24日│龜山鄉│006834、0916│        │防制條例│刑年│級毒品甲基│
│  │        │      │忠誠街│000022、0930│        │第4條第2│陸月。│安非他命壹│
│  │        │      │24巷1 │683954等行動│        │項之販賣│      │包（驗後餘│
│  │        │      │號3樓 │電話與被告所│        │第二級毒│      │重壹點伍玖│
│  │        │      │居所  │持用之098901│        │品罪。  │      │公克）沒收│
│  │        │      │      │1409號行動電│        │        │      │銷燬之。扣│
│  │        │      │      │話聯絡後，至│        │        │      │案之行動電│
│  │        │      │      │交易地點，以│        │        │      │話壹支、電│
│  │        │      │      │500元之價格 │        │        │      │子磅秤壹臺│
│  │        │      │      │向被告購買1 │        │        │      │均沒收。未│
│  │        │      │      │包重量不詳之│        │        │      │扣案之門號│
│  │        │      │      │安非他命毒品│        │        │      │0000000000│
│  │        │      │      │。          │        │        │      │號SIM卡壹 │
│  │        │      │      │            │        │        │      │張沒收，如│
│  │        │      │      │            │        │        │      │全部或一部│
│  │        │      │      │            │        │        │      │不能沒收時│
│  │        │      │      │            │        │        │      │，追徵其價│
│  │        │      │      │            │        │        │      │額或以其財│
│  │        │      │      │            │        │        │      │產抵償之。│
│  │        │      │      │            │        │        │      │販賣第二級│
│  │        │      │      │            │        │        │      │毒品所得新│
│  │        │      │      │            │        │        │      │臺幣伍佰元│
│  │        │      │      │            │        │        │      │沒收，如全│
│  │        │      │      │            │        │        │      │部或一部不│
│  │        │      │      │            │        │        │      │能沒收時，│
│  │        │      │      │            │        │        │      │以其財產抵│
│  │        │      │      │            │        │        │      │償之。    │
├─┼────┼───┼───┼──────┼────┼────┼───┼─────┤
│4 │呂芳錡  │99年2 │桃園縣│呂芳錡以0917│1,000元 │毒品危害│有期徒│扣案之第二│
│  │        │月1日 │龜山鄉│006834、0916│        │防制條例│刑年│級毒品甲基│
│  │        │      │忠誠街│000022、0930│        │第4條第2│陸月。│安非他命壹│
│  │        │      │24巷1 │683954等行動│        │項之販賣│      │包（驗後餘│
│  │        │      │號3樓 │電話與被告所│        │第二級毒│      │重壹點伍玖│
│  │        │      │居所  │持用之098114│        │品罪。  │      │公克）沒收│
│  │        │      │      │6502號行動電│        │        │      │銷燬之。扣│
│  │        │      │      │話聯絡後，至│        │        │      │案之行動電│
│  │        │      │      │交易地點，以│        │        │      │話壹支、電│
│  │        │      │      │1000元之價格│        │        │      │子磅秤壹臺│
│  │        │      │      │向被告購買1 │        │        │      │均沒收。未│
│  │        │      │      │包重量不詳之│        │        │      │扣案之門號│
│  │        │      │      │安非他命毒品│        │        │      │0000000000│
│  │        │      │      │。          │        │        │      │號SIM卡壹 │
│  │        │      │      │            │        │        │      │張沒收，如│
│  │        │      │      │            │        │        │      │全部或一部│
│  │        │      │      │            │        │        │      │不能沒收時│
│  │        │      │      │            │        │        │      │，追徵其價│
│  │        │      │      │            │        │        │      │額或以其財│
│  │        │      │      │            │        │        │      │產抵償之。│
│  │        │      │      │            │        │        │      │販賣第二級│
│  │        │      │      │            │        │        │      │毒品所得新│
│  │        │      │      │            │        │        │      │臺幣壹仟元│
│  │        │      │      │            │        │        │      │沒收，如全│
│  │        │      │      │            │        │        │      │部或一部不│
│  │        │      │      │            │        │        │      │能沒收時，│
│  │        │      │      │            │        │        │      │以其財產抵│
│  │        │      │      │            │        │        │      │償之。    │
├─┼────┼───┼───┼──────┼────┼────┼───┼─────┤
│5 │呂芳錡  │99年2 │桃園縣│呂芳錡以0917│1,000元 │毒品危害│有期徒│扣案之第二│
│  │        │月21日│龜山鄉│006834、0916│        │防制條例│刑年│級毒品甲基│
│  │        │      │忠誠街│000022、0930│        │第4條第2│陸月。│安非他命壹│
│  │        │      │24巷1 │683954等行動│        │項之販賣│      │包（驗後餘│
│  │        │      │號3樓 │電話與被告所│        │第二級毒│      │重壹點伍玖│
│  │        │      │居所  │持用之098114│        │品罪。  │      │公克）沒收│
│  │        │      │      │6502號行動電│        │        │      │銷燬之。扣│
│  │        │      │      │話聯絡後，至│        │        │      │案之行動電│
│  │        │      │      │交易地點，以│        │        │      │話壹支、電│
│  │        │      │      │1000元之價格│        │        │      │子磅秤壹臺│
│  │        │      │      │向被告購買1 │        │        │      │均沒收。未│
│  │        │      │      │包重量不詳之│        │        │      │扣案之門號│
│  │        │      │      │安非他命毒品│        │        │      │0000000000│
│  │        │      │      │。          │        │        │      │號SIM卡壹 │
│  │        │      │      │            │        │        │      │張沒收，如│
│  │        │      │      │            │        │        │      │全部或一部│
│  │        │      │      │            │        │        │      │不能沒收時│
│  │        │      │      │            │        │        │      │，追徵其價│
│  │        │      │      │            │        │        │      │額或以其財│
│  │        │      │      │            │        │        │      │產抵償之。│
│  │        │      │      │            │        │        │      │販賣第二級│
│  │        │      │      │            │        │        │      │毒品所得新│
│  │        │      │      │            │        │        │      │臺幣壹仟元│
│  │        │      │      │            │        │        │      │沒收，如全│
│  │        │      │      │            │        │        │      │部或一部不│
│  │        │      │      │            │        │        │      │能沒收時，│
│  │        │      │      │            │        │        │      │以其財產抵│
│  │        │      │      │            │        │        │      │償之。    │
└─┴────┴───┴───┴──────┴────┴────┴───┴─────┘
附表四
┌─┬────┬───┬───┬──────┬────┬────┬───┬─────┐
│編│交易對象│時間  │地點  │交易方式    │交易所得│所犯法條│刑度  │應沒收之物│
│號│        │      │      │            │(新台幣)│及罪名  │      │          │
├─┼────┼───┼───┼──────┼────┼────┼───┼─────┤
│1 │李宗榮  │99年1 │桃園縣│李宗榮以0938│1,000元 │毒品危害│有期徒│扣案之第一│
│  │        │月15日│蘆竹鄉│155173、0322│        │防制條例│刑拾伍│級毒品海洛│
│  │        │      │長興路│29176號電話 │        │第4條第1│年。  │因肆包（驗│
│  │        │      │2段30 │與被告所持用│        │項販賣第│      │後餘重陸點│
│  │        │      │號居所│之0000000000│        │一級毒品│      │壹零公克）│
│  │        │      │經營之│號行動電話聯│        │罪。    │      │及海洛因殘│
│  │        │      │麵攤頂│絡後，至交易│        │        │      │渣袋壹個均│
│  │        │      │樓    │地點，以1000│        │        │      │沒收銷燬之│
│  │        │      │      │元之價格向被│        │        │      │。扣案之行│
│  │        │      │      │告購買1包0.1│        │        │      │動電話壹支│
│  │        │      │      │2公克之海洛 │        │        │      │、電子磅秤│
│  │        │      │      │因毒品。    │        │        │      │壹臺均沒收│
│  │        │      │      │            │        │        │      │。未扣案之│
│  │        │      │      │            │        │        │      │門號098114│
│  │        │      │      │            │        │        │      │6502號SIM │
│  │        │      │      │            │        │        │      │卡壹張沒收│
│  │        │      │      │            │        │        │      │，如全部或│
│  │        │      │      │            │        │        │      │一部不能沒│
│  │        │      │      │            │        │        │      │收時，追徵│
│  │        │      │      │            │        │        │      │其價額或以│
│  │        │      │      │            │        │        │      │其財產抵償│
│  │        │      │      │            │        │        │      │之。販賣第│
│  │        │      │      │            │        │        │      │一級毒品所│
│  │        │      │      │            │        │        │      │得新臺幣壹│
│  │        │      │      │            │        │        │      │仟元沒收，│
│  │        │      │      │            │        │        │      │如全部或一│
│  │        │      │      │            │        │        │      │部不能沒收│
│  │        │      │      │            │        │        │      │時，以其財│
│  │        │      │      │            │        │        │      │產抵償之。│
├─┼────┼───┼───┼──────┼────┼────┼───┼─────┤
│2 │李宗榮  │99年1 │桃園縣│李宗榮以0938│1,000元 │毒品危害│有期徒│扣案之第一│
│  │        │月26日│蘆竹鄉│155173、0322│        │防制條例│刑拾伍│級毒品海洛│
│  │        │      │長興路│29176號電話 │        │第4條第1│年。  │因肆包（驗│
│  │        │      │2段30 │與被告所持用│        │項販賣第│      │後餘重陸點│
│  │        │      │號居所│之0000000000│        │一級毒品│      │壹零公克）│
│  │        │      │經營之│號行動電話聯│        │罪。    │      │及海洛因殘│
│  │        │      │麵攤頂│絡後，至交易│        │        │      │渣袋壹個均│
│  │        │      │樓    │地點，以1000│        │        │      │沒收銷燬之│
│  │        │      │      │元之價格向被│        │        │      │。扣案之行│
│  │        │      │      │告購買1包0.1│        │        │      │動電話壹支│
│  │        │      │      │2公克之海洛 │        │        │      │、電子磅秤│
│  │        │      │      │因毒品。    │        │        │      │壹臺均沒收│
│  │        │      │      │            │        │        │      │。未扣案之│
│  │        │      │      │            │        │        │      │門號098114│
│  │        │      │      │            │        │        │      │6502號SIM │
│  │        │      │      │            │        │        │      │卡壹張沒收│
│  │        │      │      │            │        │        │      │，如全部或│
│  │        │      │      │            │        │        │      │一部不能沒│
│  │        │      │      │            │        │        │      │收時，追徵│
│  │        │      │      │            │        │        │      │其價額或以│
│  │        │      │      │            │        │        │      │其財產抵償│
│  │        │      │      │            │        │        │      │之。販賣第│
│  │        │      │      │            │        │        │      │一級毒品所│
│  │        │      │      │            │        │        │      │得新臺幣壹│
│  │        │      │      │            │        │        │      │仟元沒收，│
│  │        │      │      │            │        │        │      │如全部或一│
│  │        │      │      │            │        │        │      │部不能沒收│
│  │        │      │      │            │        │        │      │時，以其財│
│  │        │      │      │            │        │        │      │產抵償之。│
├─┼────┼───┼───┼──────┼────┼────┼───┼─────┤
│3 │李宗榮  │99年1 │桃園縣│李宗榮以0938│2,000元 │毒品危害│有期徒│扣案之第一│
│  │        │月29日│蘆竹鄉│155173、0322│        │防制條例│刑拾伍│級毒品海洛│
│  │        │      │長興路│29176號電話 │        │第4條第1│年。  │因肆包（驗│
│  │        │      │2段30 │與被告所持用│        │項販賣第│      │後餘重陸點│
│  │        │      │號居所│之0000000000│        │一級毒品│      │壹零公克）│
│  │        │      │經營之│號行動電話聯│        │罪。    │      │及海洛因殘│
│  │        │      │麵攤頂│絡後，至交易│        │        │      │渣袋壹個均│
│  │        │      │樓    │地點，以2000│        │        │      │沒收銷燬之│
│  │        │      │      │元之價格向被│        │        │      │。扣案之行│
│  │        │      │      │告購買1包0.2│        │        │      │動電話壹支│
│  │        │      │      │公克之海洛因│        │        │      │、電子磅秤│
│  │        │      │      │毒品。      │        │        │      │壹臺均沒收│
│  │        │      │      │            │        │        │      │。未扣案之│
│  │        │      │      │            │        │        │      │門號098114│
│  │        │      │      │            │        │        │      │6502號SIM │
│  │        │      │      │            │        │        │      │卡壹張沒收│
│  │        │      │      │            │        │        │      │，如全部或│
│  │        │      │      │            │        │        │      │一部不能沒│
│  │        │      │      │            │        │        │      │收時，追徵│
│  │        │      │      │            │        │        │      │其價額或以│
│  │        │      │      │            │        │        │      │其財產抵償│
│  │        │      │      │            │        │        │      │之。販賣第│
│  │        │      │      │            │        │        │      │一級毒品所│
│  │        │      │      │            │        │        │      │得新臺幣貳│
│  │        │      │      │            │        │        │      │仟元沒收，│
│  │        │      │      │            │        │        │      │如全部或一│
│  │        │      │      │            │        │        │      │部不能沒收│
│  │        │      │      │            │        │        │      │時，以其財│
│  │        │      │      │            │        │        │      │產抵償之。│
├─┼────┼───┼───┼──────┼────┼────┼───┼─────┤
│4 │李宗榮  │99年3 │桃園市│李宗榮以0938│1,500元 │毒品危害│有期徒│扣案之第一│
│  │        │月4日 │經國路│155173、0322│        │防制條例│刑拾伍│級毒品海洛│
│  │        │      │家樂福│29176號電話 │        │第4條第1│年。  │因肆包（驗│
│  │        │      │賣場地│與被告所持用│        │項販賣第│      │後餘重陸點│
│  │        │      │下室1 │之0000000000│        │一級毒品│      │壹零公克）│
│  │        │      │樓    │號行動電話聯│        │罪。    │      │及海洛因殘│
│  │        │      │      │絡後，至交易│        │        │      │渣袋壹個均│
│  │        │      │      │地點，以1500│        │        │      │沒收銷燬之│
│  │        │      │      │元之價格向被│        │        │      │。扣案之行│
│  │        │      │      │告購買1包重 │        │        │      │動電話壹支│
│  │        │      │      │量不詳之海洛│        │        │      │、電子磅秤│
│  │        │      │      │因毒品。    │        │        │      │壹臺均沒收│
│  │        │      │      │            │        │        │      │。未扣案之│
│  │        │      │      │            │        │        │      │門號098901│
│  │        │      │      │            │        │        │      │1409號SIM │
│  │        │      │      │            │        │        │      │卡壹張沒收│
│  │        │      │      │            │        │        │      │，如全部或│
│  │        │      │      │            │        │        │      │一部不能沒│
│  │        │      │      │            │        │        │      │收時，追徵│
│  │        │      │      │            │        │        │      │其價額或以│
│  │        │      │      │            │        │        │      │其財產抵償│
│  │        │      │      │            │        │        │      │之。販賣第│
│  │        │      │      │            │        │        │      │一級毒品所│
│  │        │      │      │            │        │        │      │得新臺幣壹│
│  │        │      │      │            │        │        │      │仟伍仟元沒│
│  │        │      │      │            │        │        │      │收，如全部│
│  │        │      │      │            │        │        │      │或一部不能│
│  │        │      │      │            │        │        │      │沒收時，以│
│  │        │      │      │            │        │        │      │其財產抵償│
│  │        │      │      │            │        │        │      │之。      │
├─┼────┼───┼───┼──────┼────┼────┼───┼─────┤
│5 │李宗榮  │99年3 │桃園縣│李宗榮以0938│1,000元 │毒品危害│有期徒│扣案之第一│
│  │        │月8日 │龜山鄉│155173、0322│        │防制條例│刑拾伍│級毒品海洛│
│  │        │      │之臺北│29176號電話 │        │第4條第1│年。  │因肆包（驗│
│  │        │      │監獄附│與被告所持用│        │項販賣第│      │後餘重陸點│
│  │        │      │近    │之0000000000│        │一級毒品│      │壹零公克）│
│  │        │      │      │號行動電話聯│        │罪。    │      │及海洛因殘│
│  │        │      │      │絡後，至交易│        │        │      │渣袋壹個均│
│  │        │      │      │地點，以1000│        │        │      │沒收銷燬之│
│  │        │      │      │元之價格向被│        │        │      │。扣案之行│
│  │        │      │      │告購買1包0.1│        │        │      │動電話壹支│
│  │        │      │      │2公克之海洛 │        │        │      │、電子磅秤│
│  │        │      │      │因毒品。    │        │        │      │壹臺均沒收│
│  │        │      │      │            │        │        │      │。未扣案之│
│  │        │      │      │            │        │        │      │門號098114│
│  │        │      │      │            │        │        │      │6502號SIM │
│  │        │      │      │            │        │        │      │卡壹張沒收│
│  │        │      │      │            │        │        │      │，如全部或│
│  │        │      │      │            │        │        │      │一部不能沒│
│  │        │      │      │            │        │        │      │收時，追徵│
│  │        │      │      │            │        │        │      │其價額或以│
│  │        │      │      │            │        │        │      │其財產抵償│
│  │        │      │      │            │        │        │      │之。販賣第│
│  │        │      │      │            │        │        │      │一級毒品所│
│  │        │      │      │            │        │        │      │得新臺幣壹│
│  │        │      │      │            │        │        │      │仟元沒收，│
│  │        │      │      │            │        │        │      │如全部或一│
│  │        │      │      │            │        │        │      │部不能沒收│
│  │        │      │      │            │        │        │      │時，以其財│
│  │        │      │      │            │        │        │      │產抵償之。│
├─┼────┼───┼───┼──────┼────┼────┼───┼─────┤
│6 │李宗榮  │99年3 │桃園縣│李宗榮以0938│1,000元 │毒品危害│有期徒│扣案之第一│
│  │        │月11日│龜山鄉│155173、0322│        │防制條例│刑拾伍│級毒品海洛│
│  │        │      │臺北監│29176號電話 │        │第4條第1│年。  │因肆包（驗│
│  │        │      │獄附近│與被告所持用│        │項販賣第│      │後餘重陸點│
│  │        │      │      │之0000000000│        │一級毒品│      │壹零公克）│
│  │        │      │      │號行動電話聯│        │罪。    │      │及海洛因殘│
│  │        │      │      │絡後，至交易│        │        │      │渣袋壹個均│
│  │        │      │      │地點，以1000│        │        │      │沒收銷燬之│
│  │        │      │      │元之價格向被│        │        │      │。扣案之行│
│  │        │      │      │告購買1包0.1│        │        │      │動電話壹支│
│  │        │      │      │2公克之海洛 │        │        │      │、電子磅秤│
│  │        │      │      │因毒品。    │        │        │      │壹臺均沒收│
│  │        │      │      │            │        │        │      │。未扣案之│
│  │        │      │      │            │        │        │      │門號098114│
│  │        │      │      │            │        │        │      │6502號SIM │
│  │        │      │      │            │        │        │      │卡壹張沒收│
│  │        │      │      │            │        │        │      │，如全部或│
│  │        │      │      │            │        │        │      │一部不能沒│
│  │        │      │      │            │        │        │      │收時，追徵│
│  │        │      │      │            │        │        │      │其價額或以│
│  │        │      │      │            │        │        │      │其財產抵償│
│  │        │      │      │            │        │        │      │之。販賣第│
│  │        │      │      │            │        │        │      │一級毒品所│
│  │        │      │      │            │        │        │      │得新臺幣壹│
│  │        │      │      │            │        │        │      │仟元沒收，│
│  │        │      │      │            │        │        │      │如全部或一│
│  │        │      │      │            │        │        │      │部不能沒收│
│  │        │      │      │            │        │        │      │時，以其財│
│  │        │      │      │            │        │        │      │產抵償之。│
├─┼────┼───┼───┼──────┼────┼────┼───┼─────┤
│7 │李宗榮  │99年3 │桃園縣│李宗榮以0938│1,000元 │毒品危害│有期徒│扣案之第一│
│  │        │月13日│龜山鄉│155173、0322│        │防制條例│刑拾伍│級毒品海洛│
│  │        │      │臺北監│29176號電話 │        │第4條第1│年。  │因肆包（驗│
│  │        │      │獄附近│與被告所持用│        │項販賣第│      │後餘重陸點│
│  │        │      │      │之0000000000│        │一級毒品│      │壹零公克）│
│  │        │      │      │號行動電話聯│        │罪。    │      │及海洛因殘│
│  │        │      │      │絡後，至交易│        │        │      │渣袋壹個均│
│  │        │      │      │地點，以1000│        │        │      │沒收銷燬之│
│  │        │      │      │元之價格向被│        │        │      │。扣案之行│
│  │        │      │      │告購買1包0.1│        │        │      │動電話壹支│
│  │        │      │      │2公克之海洛 │        │        │      │、電子磅秤│
│  │        │      │      │因毒品。    │        │        │      │壹臺均沒收│
│  │        │      │      │            │        │        │      │。未扣案之│
│  │        │      │      │            │        │        │      │門號098901│
│  │        │      │      │            │        │        │      │1409號SIM │
│  │        │      │      │            │        │        │      │卡壹張沒收│
│  │        │      │      │            │        │        │      │，如全部或│
│  │        │      │      │            │        │        │      │一部不能沒│
│  │        │      │      │            │        │        │      │收時，追徵│
│  │        │      │      │            │        │        │      │其價額或以│
│  │        │      │      │            │        │        │      │其財產抵償│
│  │        │      │      │            │        │        │      │之。販賣第│
│  │        │      │      │            │        │        │      │一級毒品所│
│  │        │      │      │            │        │        │      │得新臺幣壹│
│  │        │      │      │            │        │        │      │仟元沒收，│
│  │        │      │      │            │        │        │      │如全部或一│
│  │        │      │      │            │        │        │      │部不能沒收│
│  │        │      │      │            │        │        │      │時，以其財│
│  │        │      │      │            │        │        │      │產抵償之。│
├─┼────┼───┼───┼──────┼────┼────┼───┼─────┤
│8 │李宗榮  │99年3 │桃園縣│李宗榮以0938│1,000元 │毒品危害│有期徒│扣案之第一│
│  │        │月14日│龜山鄉│155173、0322│        │防制條例│刑拾伍│級毒品海洛│
│  │        │      │臺北監│29176號電話 │        │第4條第1│年。  │因肆包（驗│
│  │        │      │獄附近│與被告所持用│        │項販賣第│      │後餘重陸點│
│  │        │      │      │之0000000000│        │一級毒品│      │壹零公克）│
│  │        │      │      │號行動電話聯│        │罪。    │      │及海洛因殘│
│  │        │      │      │絡後，至交易│        │        │      │渣袋壹個均│
│  │        │      │      │地點，以1000│        │        │      │沒收銷燬之│
│  │        │      │      │元之價格向被│        │        │      │。扣案之行│
│  │        │      │      │告購買1包0.1│        │        │      │動電話壹支│
│  │        │      │      │2公克之海洛 │        │        │      │、電子磅秤│
│  │        │      │      │因毒品。    │        │        │      │壹臺均沒收│
│  │        │      │      │            │        │        │      │。未扣案之│
│  │        │      │      │            │        │        │      │門號098901│
│  │        │      │      │            │        │        │      │1409號SIM │
│  │        │      │      │            │        │        │      │卡壹張沒收│
│  │        │      │      │            │        │        │      │，如全部或│
│  │        │      │      │            │        │        │      │一部不能沒│
│  │        │      │      │            │        │        │      │收時，追徵│
│  │        │      │      │            │        │        │      │其價額或以│
│  │        │      │      │            │        │        │      │其財產抵償│
│  │        │      │      │            │        │        │      │之。販賣第│
│  │        │      │      │            │        │        │      │一級毒品所│
│  │        │      │      │            │        │        │      │得新臺幣壹│
│  │        │      │      │            │        │        │      │仟元沒收，│
│  │        │      │      │            │        │        │      │如全部或一│
│  │        │      │      │            │        │        │      │部不能沒收│
│  │        │      │      │            │        │        │      │時，以其財│
│  │        │      │      │            │        │        │      │產抵償之。│
└─┴────┴───┴───┴──────┴────┴────┴───┴─────┘